臺灣雲林地方法院刑事判決　　　　　　　 95年度訴字第822號
公　訴　人　臺灣雲林地方法院檢察署檢察官
被　　　告　乙○○
　　　　　　　　　　（現於臺灣雲林第二監獄執行中）
上列被告因違反毒品危害防制條例案件，經檢察官提起公訴（95
年度毒偵字第1476號），被告於準備程序進行中，就被訴事實為
有罪之陳述，本院合議庭裁定由受命法官獨任依簡式審判程序審
理，判決如下：
    主      文
乙○○連續施用第一級毒品，累犯，處有期徒刑壹年。
    事      實
一、乙○○前因施用毒品案件，經臺灣南投地方法院檢察署檢察
    官起訴並聲請強制戒治獲准，強制戒治部分於民國92年12月
    22日執行完畢釋放，刑罰部分臺灣南投地方法院（下稱南投
    地院）於92年9 月29日，以92年度訴字第298 號判處有期徒
    刑10月確定；又因偽證案件，經南投地院於93年2 月20日，
    以92年度訴字第578 號判處有期徒刑3 月確定，嗣經定應執
    行有期徒刑1 年確定，於93年12月10日縮刑期滿執行完畢。
    詎仍不知悔改，於上開強制戒治執行完畢釋放後，5 年內復
    基於反覆施用第一級毒品海洛因（下稱海洛因）之概括犯意
    ，自95年4 月15日起至同年5 月15日下午1 時許止，在其南
    投縣草屯鎮○○○○○路689 之2 號住處內，以針筒注射之
    方式，以約3 天施用1 次之頻率，連續施用海洛因多次。嗣
    警於95年5 月15日經採尿送驗結果呈「嗎啡陽性」反應。
二、案經南投縣警察局草屯分局報告臺灣南投地方法院檢察署呈
    請臺灣高等法院檢察署令轉臺灣雲林地方法院檢察署檢察官
    偵查起訴。
    理      由
一、上開犯罪事實，業據被告乙○○於本院審理中坦承不諱，其
    尿液經檢驗後，呈「嗎啡陽性」反應，此有列管毒品人口尿
    液檢體採集送驗紀錄表、詮昕科技股份有限公司95年6 月14
    日00000000號濫用藥物尿液檢驗報告各1 紙附卷，堪認其自
    白與事實相符。又其前有如犯罪事實欄所示之強制戒治等情
    ，有臺灣高等法院被告前案紀錄表1 份在卷可參。本件事證
    明確，被告於前開強制戒治執行完畢釋放後5 年內，再犯本
    件毒品危害防制條例第10條施用第一級毒品之犯行，堪以認
    定。
二、(一)行為後法律有變更者，適用行為時之法律。但行為後之法
      律有利於行為人者，適用最有利於行為人之法律，現行刑
      法第2 條第1 項定有明文。查刑法業於94年1 月7 日修正
      ，於94年2 月2 日公布，並於被告行為後之95年7 月1 日
      施行。是本件被告行為後，法律已有變更。按現行刑法第
      2 條第1 項之規定，係規範行為後法律變更所生新舊法律
      比較適用之準據法，於新刑法施行後，應適用新刑法第2
      條第1 項之規定，為「從舊從輕」之比較，最高法院95年
      第8 次刑事庭會議決議意旨可資參照。本案關於新舊法比
      較詳如附表所示，經比較結果，修正前刑法之規定並無不
      利於行為人，而應予適用，核先敘明。
    (二)查海洛因屬毒品危害防制條例第2 條第2 項第1 款所列之
      第一級毒品，核被告乙○○所為，係犯毒品危害防制條例
      第10條第1 項之施用第一級毒品罪。
    (三)其持有第一級毒品進而施用，持有之低度行為為施用之高
      度行為所吸收，不另論罪。
    (四)被告先後多次施用第一級毒品之行為，時間緊接，觸犯構
      成要件相同之罪名，顯係基於概括犯意反覆為之，應依連
      續犯之規定論以一罪，並加重其刑。公訴意旨認應論以包
      括一罪之集合犯，容有誤會。
    (五)又其前因施用毒品案件，經南投地院於92年9 月29日，以
      92年度訴字第298 號判處有期徒刑10月確定；又因偽證案
      件，經南投地院於93年2 月20日，以92年度訴字第578 號
      判處有期徒刑3 月確定，嗣經定應執行有期徒刑1 年確定
      ，於93年12月10日縮刑期滿執行完畢，有臺灣高等法院被
      告前案紀錄表1 份附卷可憑，為累犯，應遞加其刑。
    (六)爰審酌被告經強制戒治後，仍不知戒絕毒品，復耽溺於戕
      身之物，並其犯後坦白承認，態度良好等犯罪之動機、目
      的、手段及所生之危險或損害等一切情狀，爰量處如主文
      所示之刑。
三、據上論斷，應依刑事訴訟法第273 條之1 第1 項、第299 條
    第1 項前段，毒品危害防制條例第10條第1 項，刑法第2條
    第1 項前段、第11條前段、修正前刑法第56條、第47條，判
    決如主文。
本案經檢察官甲○○到庭執行職務
中　　華　　民　　國　　96　　年　　1 　　月　　3 　　日
                  刑事第二庭  法  官  李  貞  瑩
以上正本證明與原本無異。
如不服本判決，應於判決送達後10日內，向本院提出上訴狀。（
須附繕本）
                              書記官  孫  秀  桃
中　　華　　民　　國　　96　　年　　1 　　月　　3 　　日
附錄本案論罪科刑法條全文
毒品危害防制條例第10條
施用第一級毒品者，處 6 月以上 5 年以下有期徒刑。
施用第二級毒品者，處 3 年以下有期徒刑。
附表
┌────────┬────────┬────────┬────────┐
│法        條    │修正前規定      │修正後規定      │新舊法之適用    │
├────────┼────────┼────────┼────────┤
│刑法第56條      │連續數行為而犯同│已刪除。        │(一)適用舊法。    │
│連續犯          │一罪名者，以一罪│                │(二)被告就施用第二│
│                │論。但得加重其刑│                │級毒品部分係基於│
│                │至二分一。      │                │概括犯意連續為之│
│                │                │                │，依修正前刑法第│
│                │                │                │56 條 規定，應以│
│                │                │                │一罪論，並加重其│
│                │                │                │刑，於適用新法時│
│                │                │                │應分論併罰，修正│
│                │                │                │後刑法之規定並非│
│                │                │                │較有利於被告，依│
│                │                │                │刑法第2 條第1 項│
│                │                │                │前段規定，仍應適│
│                │                │                │用修正前刑法第56│
│                │                │                │條規定。        │
├────────┼────────┼────────┼────────┤
│刑法第47條      │受有期徒刑之執行│受徒刑之執行完畢│(一)適用舊法。    │
│累犯            │完畢，或受無期徒│，或一部之執行而│(二)被告於有期徒刑│
│                │刑或有期徒刑一部│赦免後，五年以內│執行完畢後，5 年│
│                │之執行而赦免後，│故意再犯有期徒刑│以內再故意犯本件│
│                │五年以內再犯有期│以上之罪者，為累│有期徒刑以上之罪│
│                │徒刑以上之罪者，│犯，加重本刑至二│，不論依修正前之│
│                │為累犯，加重本刑│分之一。        │刑法第47條，或修│
│                │至二分之一。    │第98條第2 項關於│正後之刑法第47條│
│                │                │因強制工作處分之│第1 項之規定，均│
│                │                │執行完畢或一部之│構成累犯，則修正│
│                │                │執行而免除後，五│後刑法第47條第1 │
│                │                │年以內故意再犯有│項之規定對被告並│
│                │                │期徒刑以上之罪者│非較為有利，仍應│
│                │                │，以累犯論。    │依刑法第2條 第1 │
│                │                │                │項前段規定，逕依│
│                │                │                │修正前刑法第47條│
│                │                │                │規定，論以累犯，│
│                │                │                │加重其刑。      │
└────────┴────────┴────────┴────────┘
